臺灣嘉義地方法院刑事判決　　　　　　　 94年度訴字第169號
公　訴　人　臺灣嘉義地方法院檢察署檢察官
被　　　告　丁○○
選任辯護人　劉榮村律師
上列被告因違反廢棄物清理法案件，檢察官提起公訴（九十三年
度偵字第四一三五號）後，聲請改依協商程序而為判決，本院判
決如下：
    主  文
丁○○未經主管機關許可，提供土地回填廢棄物，處有期徒刑壹
年貳月。緩刑貳年。
    事實及理由
一、犯罪事實：
    丁○○為坐落嘉義縣水上鄉○○段粗溪小段二０五、二０六
    地號之土地所有權人，因其所有之上開土地地勢低窪，竟未
    經主管機關許可，於民國九十三年六月二十八日，與隆昌工
    程行負責人甲○○商妥，約定由丁○○無償提供上開土地予
    甲○○回填廢棄物，甲○○則承諾為丁○○將上開土地之低
    窪部分於回填廢棄物後整平，而使丁○○得以將上開土地挪
    為其他用途。而甲○○、乙○○與丙○○（三人均同案另由
    本院以通常程序審理終結）均未依廢棄物清理法第四十一條
    第一項規定，領有廢棄物清除、處理許可文件，且均明知未
    領有上開文件者，不得從事廢棄物清除、處理，竟基於未領
    有許可文件而從事廢棄物清除、處理之犯意聯絡，由甲○○
    自九十三年六月二十九日起，以每車不詳代價，收取清除、
    處理廢棄物之對價謀利，並以每日新臺幣（下同）五千元之
    代價，僱用乙○○負責將其由不詳地點所收集並運送至上開
    土地之廢棄物以挖土機填平。而乙○○為此乃自九十三年六
    月二十九日起，以每日一千五百元之代價，自行向不知情真
    實姓名年籍不詳綽號「阿宗」之成年男子租用挖土機一台，
    在上開土地操作挖土機，而將不詳車號載運前來之混雜有土
    石、混凝土塊、破碎磚塊、朽壞木料、餐具、損壞燈具、一
    般垃圾等廢棄物，填入上開土地之低窪區，並加填平。迄同
    年七月八日因乙○○身體不適，遂告知甲○○另連繫他人前
    來協助收取載運廢棄物車輛之單據，甲○○乃以每日一千元
    之代價，另僱用其舅丙○○負責協助現場管理及收取載運廢
    棄物車輛之單據。丙○○即於同日上午開始，應甲○○之通
    知至現場收單，並負責協助現場管理，其等即以此方式，從
    事廢棄物之清除、處理。嗣於九十三年七月九日上午十時二
    十分許，為警據報當場查獲丙○○正在現場操作挖土機，始
    查獲上情，而其等清除、處理之廢棄物總量約為六百五十四
    立方公尺。案經嘉義縣警察局水上分局報請臺灣嘉義地方法
    院檢察署檢察官偵查起訴。
二、證據：
  （一）被告丁○○於警詢、偵訊中之供述及結證部分。
  （二）被告甲○○於警詢、偵訊中之供述及結證部分。
  （三）被告乙○○於警詢、偵訊中之供述及結證部分。
  （四）被告丙○○於警詢、偵訊中之供述及結證部分。
  （五）嘉義縣環境保護局稽查工作紀錄表乙張。
  （六）嘉義縣警察局水上分局扣押書、代保管單各乙張。
  （七）查獲當時之現場照片四幀。
  （八）土地登記簿謄本二張、地籍圖謄本乙張。
  （九）嘉義地方法院檢察署檢察官九十三年七月二十三日勘驗
        筆錄、勘驗現場照片十七幀。
  （十）嘉義縣水上地政事務所九十三年八月六日嘉上地二字第
        0930004853號函送之勘驗嘉義縣水上鄉○○段粗溪小段
        二０五、二０六地號土地複丈成果圖乙份。
三、本件經檢察官與被告丁○○於審判外達成協商之合意且被告
    已認罪，其合意內容為：（一）被告丁○○願受科刑範圍為
    有期徒刑一年二月，緩刑二年之宣告。（二）被告丁○○於
    本協商判決確定後二個月內，向公益團體嘉義市觀護志工協
    進會支付新臺幣十萬元。
四、經查，上開協商合意並無刑事訴訟法第四百五十五條之四第
    一項所列各款之情形，檢察官聲請改依協商程序而為判決，
    本院爰不經言詞辯論，於協商合意範圍內為協商判決，併此
    敘明。
五、應適用之法條：刑事訴訟法第四百五十五條之四第二項、第
    四百五十五條之八，廢棄物清理法第四十六條第一項第三款
    刑法第十一條、第七十四條第一款。
六、本判決除有刑事訴訟法第四百五十五條之四第一項第一款、
    第二款、第四款、第六款、第七款所定情形之一，或違反同
    條第二項規定者外，不得上訴。
七、如不服本件判決，得自收受判決送達之日起十日內，向本院
    提出上訴書狀，上訴於第二審法院。
中　　華　　民　　國　　94　　年　　8 　　月　　23　　日
                  刑事第四庭    審判長法  官　康存真
                                      法  官  鄭雅文
                                      法  官  曾宏揚
上列正本證明與原本無異。
如不服本判決，應於判決送達後10日內向本院提出上訴狀（應附
繕本）。
中　　華　　民　　國　　94　　年　　8 　　月　　23　　日
                                      書記官  陳慶昀
附錄法條：
廢棄物清理法第46條
有下列情形之一者，處一年以上五年以下有期徒刑，得併科新臺幣三百萬
元以下罰金：
一  任意棄置有害事業廢棄物。
二  事業負責人或相關人員未依本法規定之方式貯存、清除、處理或再利
    用廢棄物，致污染環境。
三  未經主管機關許可，提供土地回填、堆置廢棄物。
四  未依第四十一條第一項規定領有廢棄物清除、處理許可文件，從事廢
    棄物貯存、清除、處理，或未依廢棄物清除、處理許可文件內容貯存
    、清除、處理廢棄物。
五  執行機關之人員委託未取得許可文件之業者，清除、處理一般廢棄物
    者；或明知受託人非法清除、處理而仍委託。
六  公民營廢棄物處理機構負責人或相關人員、或執行機關之人員未處理
    廢棄物，開具虛偽證明。
無許可文件，以經營廢棄物清除、處理為常業者，處三年以上十年以下有
期徒刑，得併科新臺幣九百萬元以下罰金。
